【裁判字號】    89,勞抗,2
【裁判日期】    890929
【裁判案由】    勞資爭議執行裁定事件
【裁判全文】
臺灣高等法院高雄分院民事裁定  八十九年度勞抗字第二號
      抗  告  人  戊○○即滿祥五金加工廠
      相  對  人  甲○○
      相  對  人  丙○○
      相  對  人  乙○
      相  對  人  丁○○
右當事人間勞資爭議執行裁定事件事件，對於中華民國八十九年七月二十九日臺灣高
雄地方法院八十九年勞執字第一四號所為裁定提起抗告，本院裁定如左：
      主      文
原裁定廢棄。
相對人之聲請駁回。
聲請及抗告程序費用由相對人負擔。
      理      由
一、抗告意旨略以：相對人並非受僱於抗告人，其所提出勞資爭議調解紀錄，在其上
    署名者係豐贊企業有限公司，原法院竟依相對人之聲請准予對抗告人強制執行，
    顯屬違誤，原裁定應予廢棄等語，提出高雄縣政府事業登記證、經濟部工廠登記
    證各一份為證。
二、按勞資爭議經調解成立或仲裁者，當事人之一方不履行其義務時，他方當事人得
    向該管法院聲請裁定強制執行，勞資爭議處理法第三十七條第一項前段定有明文
    。因此，法院依上開規定所為准予強制執行之裁定，其性質係屬非訟事件，法院
    應依證明調解成立之文書所載，為形式上審查，以裁定是否准予強制執行，並不
    得就前開文書所載之當事人以外之人為之甚明。本件相對人於原法院主張與抗告
    人間有勞資爭議，業經高雄縣政府勞資爭議調解委員會，依勞資爭議處理法第十
    六條、第十七條規定，作成調解方案，並經勞資爭議當事人雙方同意在調解在調
    解紀錄簽名，有相對人提出之勞資爭議調解紀錄一份可稽，調解業己成立，抗告
    人不履行其義務，為此聲請准予強制執行云云。惟依其所提出之台灣省高雄縣政
    府函、勞資爭議委員會議簽到表、勞資爭議調解紀錄等觀之，資方皆為「豐贊企
    業有限公司、負責人賴勝賢」，確與抗告人無涉，至「豐贊企業有限公司」為法
    人與抗告人為自然人所經營之獨資商號，具有不同之人格，故相對人主張「豐贊
    企業有限公司」與抗告人設廠於同一地址，實質上為同一人云云，並無足採。原
    法院遽依相對人之聲請，准予對抗告人為強制執行，尚有未合。抗告人之抗告為
    有理由，本院自應將原裁定廢棄，並駁回相對人之聲請。
三、據上論結，本件抗告為有理由，爰依非訟事件法第二十八條、第八條第二項，民
    事訴訟法第四百九十二條第二項、第七十八條，裁定如主文。
中      華      民      國    八十九    年      九      月    二十九    日
                                      臺灣高等法院高雄分院民事第二庭
~B1審判長法官  簡色嬌
~B2      法官  許明進
~B3      法官  陳真真
右為正本係照原本作成。
如對本裁定抗告，須於裁定送達後十日內向本院提出抗告狀，並應繳納抗告費新台幣
四十五元。
中      華      民      國    八十九    年      九      月      三十    日
~B法院書記官  鄭靜芳
                                                                        Ｆ


司法院資訊處製作；財團法人民間司法改革基金會備份。
